Inventaris van de collectie Charters Warmond, 1282-1837
Nationaal Archief, Den Haag
- Gerrit van Meijburch, schout, Claes Janssen van den Helder en Bruyn Willems van Egmont, schepenen van Sassenhem, oorkonden, dat Maerten Janss. Wassenaer gekocht heeft van Cornelis Jacobss. Clous, medebuurman van Sassenhem een stuk weiland gelegen aldaar voor 3000 gulden. Zijn borg is Jan Cornelis 
  In dorso staat: dat Pieter Maertensz. ontvangen heeft bij transport van Maerten Jansz. Wassenaer de laatste termijn à f 1000.-
  Het charter is gecasseerd.
  Regestnr. 152.
  (Bergno.: 0087)
- Gerrit van Meyburch, schout te Sassenhem, Claes Jansz. van der Kelder en Bruyn Willemsz. van Egmont, schepenen aldaar, oorkonden, dat Cornelis Jacobss. Rous., buurman, onder bepaalde voorwaarden verkocht en opgedragen te hebben aan Maerten Janss. Wassenaer een stuk wei- of hooiland gelegen te Sassenhem, waarvoor laatstgenoemde betaald heeft een custingbrief, groot f 3000.-., 1651 juli 7.; 88
  Regestnr. 153
  (Bergno.: 0088)
- Gerrit van Meyburch, schout te Sassenhem, Bruyn Willemsz. van Egmont en Arent Dircxz., schepenen aldaar oorkonden, dat Claes Jansz. Clinckenberch en Willem Govertsz. c.s. verkocht hebben voor 2500 gulden een stuk hooiland, genaamt de Mient en gelegen aldaar aan Jan Cornelisz. Warmonderdam. Bovendien ook nog een stuk land, vroeger toebehorend aan de abdij van Rijnsburg, jaarlijks belast met 16 gulden, te voldoen aan de ontvanger van het geestelijk kantoor te Delft, Coolwijck., 1652 mei 15.; 89
  Regestnr. 154.
  (Bergno.: 0089)
- Gerrit van Meyburch, schout te Sassenhem, Cornelis Bouwensz. en Evert Dircxz., schepenen aldaar, oorkonden, dat Maerten Jansz. Wassenaer verklaart heeft, gekocht te hebben van Neeltgen Jocobs, weduwe van Dirck Willemsz. van Steenvoorden, onder bepaalde voorwaarden, 1 morgen en 246 roeden land, gelegen te Sassenhem voor 1200 gulden in 3 termijnen te betalen. Als borg stelt hij Jan Cornelisz. Warmonderdam., 1657 mei 23.; 90
  Regestnr. 156.
  (Bergno.: 0090)
- Gerrit van Meyburch, schout te Sassenhem, Cornelis Adriaensz. Kercklaan en Gerrit Jansz. Doornevelt, schepenen aldaar, oorkonden dat Gerrit Jansz. van Leeuwen, echtgenoot van wijlen Willempgen Gerritsdr. ten overstaan van Schout en weesmannen van Warmont, ten voordeele van zijn kinderen heeft verkocht en opgedragen onder bepaalde voorwaarden aan Maerten Jansz. Rous, een stuk hooiland, groot elf hont, gelegen in de Clinckenberger-polder voor 1789 gulden, 7 stuivers en 8 penningen., 1661 september 17.; 91
  Regestnr. 162.
  (Bergno.: 0091)
- Gerrit van Meyburch, schout te Sassenhem, Dirck Meesz. Clinckenberch en Jan Jacobsz. van der Werff, schepenen aldaar, oorkonden dat Jacob Gerritsz. Langevelt onder bepaalde voorwaarden heeft verkocht en opgedragen aan Maerten Jansz. Wassenaer een partij wei- en hooiland, gelegen te Sassenhem voor 1654 van 40 groten ’t stuk., 1664 mei 20.; 92
  Regestnr. 165.
  (Bergno.: 0092)
- Werner Cleuters, provisioneel schout van Sassenhem, Ary Jacobsz. van der Werff en Jacob Jacobsz. van der Horst, schepenen aldaar oorkonden, dat Lijsbet Jansdr. van Aaken, weduwe van Cornelis Jansz. Warmonderdam, en Ary Evertsz. Klinckenberch en Cornelis Gerritsz. Ruijs, beiden wonende te Sassenhem en voogden over de minderjarige kinderen van genoemde Lijsbet, verkocht en opgedragen hebben aan de weled. Heer Wouter van Lantschoth, een stuk land, genaamd “de Mient” gelegen aldaar, voor 425 gulden van 40 groten ’t stuk., 1694 juli 25.; 93
  Regestnr. 204.
  (Bergno.: 0093)
- Leendert van der Beest, schout te Sassenheym, Pieter Symonss Elstgeest en Teunis Gerritss. den Haan, schepenen aldaar, oorkonden, dat de heer Alexander van Lanschot, schepen en raad der stad Alkmaar voor zich zelf en voor de andere kinderen van de hooged. heer Wouter van Lanschot, verkocht heeft aan Cornelis Maartenss. Wassenaar een stuk land genaamd De Mient, gelegen in de Warmonderdamse polder voor de som van 120 gulden., 1718 januari 24.; 94
  Regestnr. 214.
  (Bergno.: 0094)
- Johannes van Dijk, schout te Sassenheijm, Jacob Gerritsz. den Haan en Gerrit Boon, schepenen aldaar, oorkonden dat Alben van Lutzenburgh en Cornelis Overzijl, kerkmeesters der parochiekerk van Warmond, onder bepaalde voorwaarden verkocht hebben aan Marijtie Meerburgh, weduwe van wijl en Leendert Boshuijsen een partij land, gelegen in den Clinckenbergerpolder voor de som van 380 gulden., 1739 maart 24.; 95
  Regestnr. 225.
  (Bergno.: 0095)
- Johan van Dijk, schout te Sassenheym, Jacob Claase Langebent en Joost Buyteweg, schepenen aldaar, oorkonden, dat Huybert Hoekman, echtgenoot van Aagje Pieters van der Post, weduwe van wijlen Pieter van der Geest en voornoemde Aagje als moeder en voogdes van de kinderen uit haar eerste huwelijk, onder bepaalde voorwaarden, verkocht hebben aan Cornelis Raaphorst een partij land, gelegen in de Klinkenbergerpolder voor de som van 525 gulden., 1751 april 30.; 96
  Regestnr. 232.
  (Bergno.: 0096)
- Sijvert Schaegen, schout en Claes Claessen en Witmaer Pieters, schepenen in de ban van Schoterbosch, oorkonden, dat burgemeesteren, schepenen en raden der stad Haerlem, volgens contract met de heren Staten van Hollandt verkocht hebben aan Gerrit Willemssen, poorter van Haerlem een partij land gelegen in de ban van Schoterbosch, afkomstig van het grote hof binnen Haerlem., 1572 juni 20.; 97
  Regestnr. 105.
  (Bergno.: 0097)
- De Ridderschap, edelen en steden van Hollandt en Westvrieslant, oorkonden, dat zij ten behoeve van de oprichting der universiteit te Leiden, verkocht hebben in het openbaar aan Pieter Jacobssen Clinckenberch een partij land, afkomstig van het convent Marienpoel, gelegen in het ambacht van Sassenhem., 1592 december 12.; 98
  Regestnr. 120.
  (Bergno.: 0098)
- Abraham Mens, schout, Olivier Hollebeeck en Gijsbert Gerritsz. ’s Gravemade, schepenen in de ban van Tettrode, Aelbertsbergh en Vogelesangh, oorkonden, dat Andrees Danielsz. echtgenoot van Pieternelletge Cornelis, dochter en mede-erfgenaam van Cornelis Joosten van Diest, verkocht heeft aan Willem Maertensz. ’s Grave-made, een huis, met boomgaard en erven gelegen in de Vogelesangh., 1690 maart 2.; 99
  Regestnr. 197.
  (Bergno.: 0099)
- Harmen de Vries Wipkes schout, Huybert Symonssen en Dirck Jansz. Out, schepenen te Voorhoudt, oorkonden, dat Leenaert Gerritsz. Cuyper. c.s. verkocht hebben aan oude Dirck Claesz. Vettewaerier, onder bepaalde voorwaarden, een perceel land, gelegen in het ambacht van Voorhoudt voor de som van 9030 gulden., 1610 mei 28.; 100
  Regestnr. 127.
  (Bergno.: 0100)
- Boudewijn van Beest, schout, Cornelis van Campen en Pieter Adriaanse Kerkvliet, schepenen van Voorhout, oorkonden, dat Adriaan Mens, gewezen secretaris van Voorhout, wonende te Noordwijk, verkocht heeft aan Gerrit Korssen Breroe, ten behoeve van Jan Huyberse Boshuyse, oud 7 à 8 jaren, een stuk land, gelegen in het ambacht van Voorhout, voor de som van 20 gulden, onder bepaalde voorwaarden., 1731 november 20.; 101
  Regestnr. 220.
  (Bergno.: 0101)
- Cornelis Willemsz. van Rijn, schout te Voorschoeten, Louris Willemsz. en Jacob Gherijtsz., gezworenen aldaar, oorkonden, dat Gherijt van Stienevelt Floryssen verkocht heeft aan Eeuwout Adriaensen, Quyrijn Claesz., Joest Willemssen en Huybrecht Allewijnssen, bestuurders van het armenhuis van de parochie van St. Pieter te Leiden, een rentebrief, groot 30 gouden car. guldens ’s-jaars. Hij geeft al zijn goederen in pand en stelt als borg Dierck van Huessen te Leiden., 1562 augustus 27.; 102
  Regestnr. 100.
  (Bergno.: 0102)
- ….. schout van het ambacht van Voorschoten, Willem Jansz. en Jan Cornelisz. Colijn, gezworenen aldaar, oorkonden, dat Dirck van Heussen en Nyclaes van Heussen, uit naam van zijn echtgenote ..... Vranckendr., inwoners van Leiden, onder bepaalde voorwaarden hebben verkocht aan ….. van Rijn, wonende te Voorschoten, een stuk land, gelegen aldaar., 1583 december 10.; 103
  Het charter heeft door vocht zeer geleden.
  Regestnr. 115.
  (Bergno.: 0103)
- Frans van Cingelshouck, gesurrogeerd door de baljuw en de schout, Pieter Huigensz. van Noort en Cornelis Cornelisz. van Egmont, schepenen van Voorschoten, oorkonden, dat Cornelis en Willem Cornelisz. Hillenaar, c.s. verkocht hebben aan Jan Jansz. Meerburch, een stuk weiland, “op den Donet” te Voorschoten voor 2375 gulden à 40 groten ’t stuk., 1668 april 25.; 104
  Regestnr. 167.
  (Bergno.: 0104)
- Dirck Jansz., Roomsche schout in het ambacht en de vrije heerlijkheid van Warmondt, oorkondt, dat voor Thees Gerritsz. en Pieter Huybrechtsz. schepenen aldaar, Huych Jacobsz. heeft overgedragen aan zijn broeder Jan Jacobsz en diens erfgenamen, de helft van een stuk hooiland, gelegen te Warmond., 1587 januari 27.; 105
  Met transfix d.d. 1664 mei 12.
  Regestnr. 118.
  (Bergno.: 0105 b)
  - Pieter van Sevenhoven, baluw en schout te Warmond, Dammas Leendertssen van Griecken en Doe Janssen Entepoel, schepenen aldaar, oorkonden, dat Jannetgen Jansdr. Naerdenburch, dochter en mede-erfgename van Jan Janssen Naerdenburch en Marijtgen onder de Linde, verkocht heeft aan Jan Cornelissen van Buitendijck, onder bepaalde voorwaarden, een stuk hooiland, gelegen onder Warmond voor 900 gulden à 40 groten ’t stuk., 1664 mei 12., 105a
    Transfix bij akte d.d. 1587 jan. 27 (Bergno.: 0105).
    Regestnr. 164.
- Willem Dammasz. schout in het ambacht en de heerlijkheid van Warmont oorkondt, dat voor hem en voor Zeger Adriaensz. en Cornelis Pietersz., schepenen aldaar, Engel Cornelisz., buurman van Warmont heeft overgedragen aan Claes Willemsz. een stuk bouwland, gelegen naast de kerk., 1593 mei 3.; 106
  Met 4 transfixen, d.d. 1598 april 6; 1604 april 9; 1609 april 27; 1618 oktober 15.
  Regestnr. 121.
  (Bergno.: 0106)
- Cornelis van Roosenburgh, baljuw en schout van de heerlijkheid Warmont, Jan Thoniss. en Cornelis Corneliss. Yperlaen, schepenen aldaar, oorkonden, dat de familie van Jan Corneliss. Craen heeft verkocht aan Jan Corneliss. Buijtendijck, onder bepaalde voorwaarden, een boomgaard, hooibergen, schuren en weiland, een onversterfelijk erfleen van den huize Warmont., 1646 juni 4.; 107
  Regestnr. 147.
  (Bergno.: 0107)
- Cornelis van Roosenburch, baljuw en schout te Warmont, Cornelis Dircxen Cranenburch en Cornelis Wilhemsen Swanenburch, schepenen aldaar, oorkonden, dat Jan Jansz. Linde te Warmont heeft overgedragen aan Pieter Jansz. Roeloffaertgensveen en Claes Pietersz. van Sassenhem, voogden van de kinderen van genoemde Jan Jansz. Linde en zijn echtgenote Sijburch Wilhemsdr., een huis met een stuk grond, gelegen te Warmont en 8 hont vrij patrimoniaal land, waarop belastingen, welke deels aan de universiteit te Leiden, deels aan de heer van Haserswouden, deels aan de dijkgraaf en hoogheemraden van Rijnlant, deels aan Johan van Lijn komen, voor de som van 3788 gulden., 1647 juni 25.; 108
  Regestnr. 149.
  (Bergno.: 0108)
- Cornelis van Roosenburgh, baljuw en schout te Warmont, oorkondt, dat Sacharias Cornelissz Entepoel, vader en Leendert Corneliss. Buytendijck als neef, zamen voogden over de vijf weeskinderen, nagelaten door Jannitgen Willeboorts, ten overstaan van Gerrit Harmensz. van der Spoor en Aelbert Cornelisz. Boon, schepenen aldaar en van Pieter Corneliss. van Outshoorn en Willem Corneliss. Roscam, weesmannen, hebben overgedragen, onder bepaalde voorwaarden, aan Jacob Huygensz. metselaar, uit een erfenis, nagelaten door hun kind en halve broeder Huijch Huygensz., een stuk land, gelegen onder Sassenhem in den Clickenbergerpolder., 1656 januari 25.; 109
  Regestnr. 155.
  (Bergno.: 0109)
- Andreas van Anstenraet, baljuw en schout van Warmont, oorkondt, dat voor hem en mr. Philip de Baudoes en Dirck Corneliss. Entepoel, schepenen aldaar, Pieter Jansz. Naerdenbuyrch heeft overgedragen aan Jan Cornelisz. Buytendijck, een stuk land, groot 3 hont en 88 roeden voor de som van 750 gulden., 1659 april 21.; 110
  Regestnr. 159.
  (Bergno.: 0110)
- Andreas van Anstenraet, baljuw en schout te Warmond, oorkondt, dat voor hem en Dirck Corneliss. Entepoel en Doe Jans Entepoel, schepenen aldaar, Daniel Mattheus van Strichtenhuysen en Pieter Willem van Ysselstein, uit naam van het aalmoezeniershuis te Leyden, hebben overgedragen aan Jan Cornelisz. Buytendijck, wonende te Warmond, 5 hont land, gelegen aldaar in ruil voor een partij land, gelegen in Leyderdorp., 1659 juni 16.; 111
  Regestnr. 160.
  (Bergno.: 0111)
- Jan van Leeuwen, provisioneel baljuw en schout te Warmondt, mr. Philips de Ba(u)dous en Jan Claesz. Immerseel, schepenen aldaar, oorkonden, dat Johan baron van Wassenaer, vrijheer van Warmondt, Haserswoude enz. heeft overgedragen aan Ryckge Maertensz. weduwe van Jan Corneliss. Buytendyck een stuk land voor de som van 132 car. guldens., 1677 april 16.; 112
  Regestnr. 181.
  (Bergno.: 0112)
- Lourens van Dijckslooth, baljuw en schout te Warmondt, oorkondt, dat Joris Cornsz. van Egmondt voor hem en schepenen, onder bepaalde voorwaarden verkocht heeft aan Maerten Jansz. Buytendijck een partij weiland, gelegen in de “Laackenpolder” voor de som van 30 guldens tegen 40 groten ’t stuk., 1685 juli 31.; 113
  Regestnr. 191.
  (Bergno.: 0113)
- Hendrick van Gaalen, secretaris van Warmondt, gesubstitueerd van Lourens van Dijckslooth, baljuw en schout, Cornelis Pietersz. van den Bosch en Pieter Cornelisz. van Sweylant, schepenen aldaar oorkonden, dat Maertge Jansdr. de Linde, weduwe van Cornelis Endelstraat met haar zoon Cornelis Cornelisz. Endelstraat en Lourens van Dijckslooth, schout, als door schepenen gecommitteerd tot het verkopen der lenen en allodiaal. goederen, onder bepaalde voorwaarden, hebben verkocht aan heer Huijgo Gael 2/3 van een huis, erf enz. een leen van den huize Warmondt voor 950 gulden., 1693 maart 2.; 114
  Regestnr. 203
  (Bergno.: 0114)
- Lourens van Dijckslooth, baljuw en schout te Warmondt, Dammes van Eijken en Dammes Boon, schepenen aldaar, oorkonden, dat Pieter Jansz. Langevelt, echtgenoot van Aeltie Jans Buijtendijck, als voogden van Rijkie Maertens Buijtendijck, onder bepaalde voorwaarden hebben verkocht aan Cornelis Meerburgh ¾ van een partij weiland gelegen in de coy of thuijnderpolder voor 187 gulden., 1703 mei 6.; 115
  Het charter is beschadigd.
  Regestnr. 210.
  (Bergno.: 0115)
- Johan Bernard van der Marck, baljuw en schout te Warmondt, Cornelis van den Bosch en Cornelis van ’t Sweylandt, schepenen aldaar, oorkonden, dat Claas Joosten Overpoel verkocht heeft aan Cornelis Meerburgh een stuk land, gelegen in de coypolder., 1719 juli 15.; 116
  Regestnr. 215.
  (Bergno.: 0116)
- Johan Bernhard van der Marck, baljuw en schout van Warmondt, Willem Klinkenberg en Quirin van Brienen schepenen aldaar, oorkonden, dat Johannes Philippus Valentinus Kaltenauer op last van François, Paul, Emijle, graaf van Oultremond, echtgenoot van vrouwe Maria Isabelle van Beyeren van Schagen verkocht heeft aan Maria Meerburg een stuk land, groot 2 hont en 93 roeden voor de som van 17 gulden van 40 groten ’t stuk., 1729 juni 5.; 117
  Regestnr. 217.
  (Bergno.: 0117)
- Johan Bernhard van der Marck, baljuw en schout te Warmondt, Willem Klinkenberg en Fuyt van Leeuwen, schepenen aldaar, oorkonden, dat Symen Groenendijck verkocht heeft aan Engel van Leeuwen een huis en erf, belast met jaarlijks 1 gulden ten behoeve van de kerk te Warmondt, vervolgens een gedeelte water in de Leede en eindelijk nog een partij teelland, alles gelegen te Warmondt voor een som van 150 gulden., 1731 januari 9.; 118
  Regestnr. 219.
  (Bergno.: 0118)
- Johan Bernhard van der Marck, baljuw en schout te Warmond, Fuyt van Leeuwen en Cornelis van Duijken, schepenen aldaar, oorkonden, dat Albert van Lutsenburgh en Cornelis Overzijl, kerkmeesters van de kerk te Warmond, verkocht hebben aan Marijtje Meerburgh, weduwe van Leendert Boshuijsen, een stuk land, groot 6 morgen, 138 roeden voor een som van 1850 car. guldens., 1739 maart 17.; 119
  Regestnr. 223.
  (Bergno.: 0119)
- Johan Bernhard van der Marck, baljuw en schout te Warmond, Fuyt van Leeuwen en Cornelis van Duijker oorkonden, dat Albert van Lutsenburgh en Cornelis Ovenzijl, kerkmeesters van de kerk te Warmond, verkocht hebben aan Jacobus de Vries en Pieter van der Bijl, een partij land, gelegen bij de korenmolen te Warmond voor de som van 50 car. guldens., 1739 maart 17.; 120
  Regestnr. 224.
  (Bergno.: 0120)
- Cornelis Boon, secretaris van Warmond, plaatsvervanger van Johan Bernhard van der Marck, baljuw en schout, Jan de Koningh, en Jan Klinkenbergh, schepenen aldaar, oorkonden, dat genoemde Johan Bernhard van der Marck, als curator in de boedel en de goederen van Heyltje van der Sluys, gescheiden echtgenote van Pieter van der Bijl, onder bepaalde voorwaarden verkocht heeft aan Jacobus de Vries ½ van een huis en erf van een partij teelland, alles gelegen te Warmond, voor de som van 220 guldens en 10 stuivers., 1744 augustus 10.; 121
  Regestnr. 228.
  (Bergno.: 0121)
- Cornelis Haeck, baljuw en schout te Warmond, Jan van den Akker en Dammas van Leeuwen, schepenen aldaar, oorkonden, dat Hendrik van Setten uit Amsterdam en zijn echtgenote Maria Magdalena de Vries verkocht hebben aan Cornelis Raaphorst, een stuk land, groot 341 roeden, gelegen te Warmond voor de som van 56 gulden., 1777 november 24.; 122
  Regestnr. 238.
  (Bergno.: 0122)
- (den Hage). De staten van Holland en West-Vriesland verkopen aan Bastiaen de Boers, een lijfrente van 50 ponden, ten lijve van Maerten de Boers “den penningh elf en een negende vrij gelt”. De rente zal zolang Maerten de Boers leeft in 2 termijnen worden voldaan, vrij van alle belasting., 1697 maart 14; 123
  Gedrukt.
  Regestnr. 207.
  (Bergno.: 0123)
- (den Hage). De staten van Hollant en Westvrieslant verkopen aan Bastiaen de Boers een rente van 45 ponden ten lijve van Maerten de Boers. De rente zal jaarlijks in 2 termijnen worden voldaan, vrij van alle belastingen., 1701 maart 18.; 124
  Ondertekend v.d. Hoef, J. Beijer, Simon van Beaumond.
  Regestnr. 208.
  (Bergno.: 0124)
- Mr. Willem Jacob van Noor en mr. Jean Gijsberto de Meij, schepenen te Leiden oorkonden, dat zij ingevolge een vonnis der commissarissen uit het comitee van civiele en criminele justitie te Leiden, ten laste van Cornelis Vrolijk en ten voordele van Pieter van Hemeren, ten overstaan van Cornelis van der Reijden, Johannes Adriaans, gecommitteerden uit bovengenoemd comitee verkocht hebben aan Martinus van Roijen, wonende onder Stompwijk een huis en erf, gelegen aan de Herengracht te Leiden, voor de som van 720 gulden., 1803 juli 30.; 125
  Regestnr. 245.
  (Bergno.: 0125)
- Jan Loot Pellenz. schout te Warmondt, Jan de bostaert van Noertich, schout te Noertich, Jacop Willemsz. van Warmont, schout te Voerhout en Pauwels Claesz. schout te Noertigerhout, oorkonden, dat Cornelis Cornelisz. en Jacop Pietersz., beiden uit Warmond, met consent van de ingelanden van genoemde dorpen en onder bepaalde voorwaarden in erfpacht hebben ontvangen van Cornelis Symonsz. en Cornelis Cornelisz. Verdel, ambachts bewaarders van Voorhout zekere rooiwallen of landen, die voornoemde dorpen in de ban van Warmont hebben liggen. Getuigen waren: van Warmond: Jan Willemsz. en Zacharias Fransz.; van Noordwijk: Mees Jansz. en Jeroen Jansz.; van Voorhout: Symon Aertsz. en Zacharias Fransz.; van Noordwijkerhout: Gerijt Gerijtsz. en Claes Dircxz., 1547 maart 30.; 126
  Regestnr. 91.
  (Bergno.: 0126)
- Marije van Mathenes, vrouwe van Warmondt, weduwe van wijlen Johan van Duvenvoerde, ridder, oorkondt, dat zij aan Adriaen Jansdr. weduwe van wijlen Florys Garbrantsz. heeft gegeven in onversterfelijk erfleen de helft van een woning cum annexis, gelegen te Warmond, en dat Jan van Duvenvoerde Marije’s zoon en voogd van Adriaen Jansdr. de eed heeft gedaan in tegenwoordigheid van Aernt van Duvenvoerde Ghijsbrechtsz., Marije’s neef en van mr. Boudewijn Jacobsz. licentiaat in de rechten, beiden leenmannen van de grafelijkheid van Hollandt., 1553 september 22.; 127
  Regestnr. 96.
  (Bergno.: 0127)
- Jacop van Duvenvoerde en Woude, heer van Warmont, ridder, oorkondt, dat Adriana Jansdr. weduwe van wijlen Florys Gherbrantsz uit Hoorn, ten behoeve van haar zoon Symon Florysz. afstand heeft gedaan van het recht op ½ woning cum annexis, gelegen in Warmond, en dat hij (Jacop) deze bezitting in erfleen heeft gegeven aan laatstgenoemde, waarvoor deze de vereiste eed heeft gedaan in tegenwoordigheid van Martijn Florysz. en Dieloff Adriaensz. baljuw te Warmont., 1563 mei 8.; 128
  Zegel fragment
  Regestnr. 101.
  (Bergno.: 0128)
- Jacob van Duvenvoirde en Woude, ridder, heer van Warmont, ordinaris-raad der koninklijke majesteit in het hof van Hollant, oorkondt, dat hij aan Symon Symonsz. op diens verzoek verleent ½ woning cum annexis, hem aangekomen door de dood van zijn tante Marie Jansdr. en dat genoemde Symon hiervoor de gewone eed heeft afgelegd in tegenwoordigheid van mr. Adriaen Brasser, ordinaris-raad in het hof van Hollant en van Adriaen Arluwijnsz. van der Made, beiden leenmannen der grafelijkheid., 1575 januari 13.; 129
  Regestnr. 108.
  (Bergno.: 0129)
- Johan van Duvenvoirde en Woude, heer van Warmont enz., oorkondt, dat Adriaen Pietersz., wonende te Hooren, voor zijn stadhouder Heyman Bouman Cornelisz. en de leenmannen Willem Baertouts en Anthonius Jacobs, als man en voogd van Marie van Waerden Joostendr. hem heeft opgedragen een woning, huizing en hofstede met 6 morgen land, gelegen te Warmont, ten behoeve van Cornelis Jansz. Craen; dat voorn. heer van Warmond deze woning cum annexis aan Cornelis Jansz. Craen in erfleen heeft gegeven, die daarvoor hulde, eed en manschap heeft gedaan., 1605 juni 20.; 130
  Regestnr. 124.
  (Bergno.: 0130)
- Frederick Hendrick, Prince van Orangien enz. enz. oorkondt, dat hij aan Jan Cornelis den Ouden Kraen en diens twee broeders en zusters verlof geeft tot het aanvaarden van een partij land, gelegen te Warmont, hun aangekomen bij de dood van hun vader Cornelis Jansz. den ouden Kraen. en dat Cornelis Jansz. de jonge Kraen, oom en voogd van genoemde kinderen, hiervoor hulde, eed en manschap gedaan heeft in handen van Johan Tuning, stadhouder van het leenhof van Naeldtwijck, in tegenwoordigheid der leenmannen Eeuwoudt Brandt, Cornelis Vosmaer en Hendrick van Schorrenberg., 1621 januari 7.; 131
  Regestnr. 132.
  (Bergno.: 0131)
- De Ridderschap, edelen en de steden van Hollandt en Westvrieslandt, oorkonden, dat zij vergund hebben aan Anneken Jans, minderjarige dochter van Jan Lenaertssen Leenbroer, bezit te nemen in onversterfelijke erfleen van een stuk land, gelegen in het ambacht van Zoeterwoude, in de ban van Stompwijk en haar gegeven door jonfr. Marie Doubles, weduwe van wijlen Dominicus de Potteregerssen. en dat zij hiervoor hulde, eed en manschap heeft gedaan door middel van haar voogd en voeder Jan Lenertssen Leenbroer, in handen van heer Johan van Wassenaer, heer van Duvenvoorde enz. stadhouder der lenen, in tegenwoordigheid van Jo Gerrit van Soendenrode, Gert van der Aa, heer van Sevender, baljuw en dijkgraaf van Delfflandt, beiden leenmannen van Hollandt, Dirck Gool, griffier der lenen en Dirck van Grave, secretaris van de Wildernisse van Hollandt en Westvrieslandt., 1631 november 5.; 132
  Regestnr. 141.
  (Bergno.: 0132)
- (te ’s Gravenhage) Frederick Hendrick, Prince van Orangiën enz. enz. oorkondt, dat in tegenwoordigheid van de stadhouder zijner lenen en derzelver leenmannen Adriaen van der Mijll en Cornelis Vosmer, ... Craen heeft opgedragen en kwijtgescholden een bezitting en dat hij (de prins) deze weer in erfleen opdraagt aan Jan van Lijn uit Leiden, die daarvoor hulde en manschap heeft gedaan in handen van de stadhouder en der leenmannen., 1636 april 28.; 133
  Zegel ontbreekt.
  Het charter is zeer beschadigd. In dorso staat een mededeling van Senwout Brand, dat Johan Claesz. van Lijn, vóór hem en in tegenwoordigheid van mr. Gerard Tunius, advocaat voor het Hof van Holland en David Vinck, leenmannen zijn eed heeft gedaan en vernieuwd. op heden 1647 aug. 19.
  Regestnr. 144.
  (Bergno.: 0133)
  Niet raadpleegbaar